【裁判字號】    92,交簡上,42
【裁判日期】    921110
【裁判案由】    公共危險
【裁判全文】
臺灣桃園地方法院刑事裁定                        九十二年度交簡上字第四二號
    上  訴  人
    即  被  告  甲○○
右列上訴人因被告公共危險案件，不服本院合議庭於九十二年九月八日所為第二審判
決，提起上訴，本院裁定如左：
    主  文
上訴駁回。
    理  由
一、按最重本刑為三年以下有期徒刑、拘役或專科罰金之罪之案件，經第二審判決者
    ，不得上訴於第三審法院。又原審法院認為上訴為法律上不應准許，應以裁定駁
    回之。刑事訴訟法第三百七十六條第一款、第三百六十二條、第三百八十四條分
    別訂有明文。另按對於簡易判決有不服，上訴於管轄之第一審地方法院合議庭，
    準用上訴審通則及第二審之程序規定。同法第四百五十五條之一第一項、第三項
    分別定有明文。亦即第一審地方法院合議庭就簡易判決所為上訴之判決，屬第二
    審判決之性質，如對之提起第三審上訴，須符合第三審上訴之要件。又前述不得
    上訴第三審之案件，係立法機關依據訴訟救濟應循之審級制度及相關程序，並衡
    量案件輕重及訴訟性質，以法律所為合理之規定，係立法機關自由形成之範圍，
    另輔以特殊之非常救濟制度，於憲法保障之人民訴訟權尚無侵害。又按送達於被
    告之判決正本，如漏未記載上訴期間及提出上訴狀之法院等教示規定，其程式固
    固有欠缺，但此項判決正本之程式欠缺，並不影響於上訴期間之進行。最高法院
    二十九年上字第二一六二號判例早經宣示此旨。又按不得上訴於第三法審法院之
    判決，雖判決正本誤載「得上訴」字樣，要不能影響法律之明文規定，上訴人等
    提起第三審上訴，顯為法所不許，亦曾經最高法院八十年度台上字第四二八七號
    判決宣示在案。
二、查被告經本院第二審判決係犯刑法第一百七十五條第三項之罪，第一審簡易處刑
    判決及聲請書則均認被告係犯刑法第一百七十三條第二項之罪，前述罪名均屬最
    重本刑為三年以下有期徒刑、拘役之罪之案件，依卷內筆錄顯示被告及檢察官於
    第二審言詞辯論終結前，均未爭執不屬刑事訴訟法第三百七十六條規定之法條，
    依前述說明，即不得上訴第三審之案件，第二審判決正本末載之教示規定雖誤載
    為得上訴第三審，然類推適用前述最高法院判例，及依據前述最高法院判決之意
    旨，雖原判決正本誤載為得上訴字樣，仍不能變更或影響法律明文之規定。故被
    告經本院第二審所為之判決，依刑事訴訟法第三百七十六條之規定，不得上訴。
    本院於前述判決正本末所載「於十日內向本院提出上訴狀」等字樣，顯係誤載。
    從而，上訴人向本院提起上訴，乃屬法律上所不應准許，應予駁回。
三、依刑事訴訟法四百五十五條之一第三項、第三百六十二條，裁定如主文。
中      華      民      國      九十二     年     十一      月    十    日
                            台灣桃園地方法院刑事第二庭
審判長法  官  徐培元
                                      法  官  林晏鵬
                                      法  官  錢建榮
右正本證明與原本無異。
不得抗告。
                                      書記官  劉寶霞
中        華        民        國   九十二   年   十一   月    十七    日


司法院資訊處製作；財團法人民間司法改革基金會備份。
